【裁判字號】    94,簡上,207
【裁判日期】    950105
【裁判案由】    竊盜
【裁判全文】
臺灣嘉義地方法院刑事判決             94年度簡上字第207號
上  訴  人  臺灣嘉義地方法院檢察署檢察官
被      告  己○○
上列上訴人因被告竊盜案件，不服本院簡易庭中華民國94年8月
10日94年度嘉簡字第1033號第一審判決（聲請簡易判決處刑案號
：臺灣嘉義地方法院檢察署94年度偵字第4552號），提起上訴及
移送併案審理（臺灣嘉義地方法院檢察署94年度偵字第8436號、
第7379號、第7143號），本院合議庭認不得以簡易判決處刑，改
依通常程序為第一審判決如下：
    主  文
原判決撤銷。
己○○連續攜帶兇器竊盜，累犯，處有期徒刑壹年貳月。未扣案
之十字起子壹支沒收。
    事  實
一、己○○前因違反麻醉藥品管理條例案件，經臺灣彰化地方法
    院以85年度易字第2646號判處有期徒刑7月確定，又因搶奪
    、竊盜及強盜案件，經臺灣彰化地方法院以86年度訴字第32
    5號各判處有期徒刑7月、8月及5年4月，並定應執行刑6年4
    月確定，經接續執行後，甫於民國93年10月19日執行完畢。
    猶不知惕勵，竟基於為自己不法所有之概括犯意，自94年8
    月1日起至同年月8日止，連續為下列竊盜行為：
  (一)於94年8月1日12時許，在彰化縣永靖鄉浮圳村新圳巷4號丙○○住處，持其所有客觀上足對人之生命、身體、安全構成
    威脅，具有危險性之十字起子1支撬開該建物側門（未達毀
    損程度），入內竊取丙○○所有金耳環2對、白金戒指1只、
    手錶1只、電腦液晶螢幕1臺、手機2支、軍刀1支，變賣金錢
    花用。
  (二)於94年8月6日上午10時41分許，趁彰化縣員林鎮萬年里萬年
    巷46之22號鐵門未全關下，進入該建物內（侵入住宅部分未
    據告訴），徒手竊取甲○○所有之黃金項鍊1條、K金戒指1
    只、黃金戒指1只、現金新臺幣1000元，除現金花用殆盡外
    ，其餘物品用以換購毒品海洛因施用（另由臺灣嘉義地方法
    院檢察署檢察官偵辦中）。
  (三)於94年8月7日12時30分許，在嘉義縣太保市麻寮里和德新村
    41號前，趁停放該處之車牌號碼UPV-637號輕機車（丁○○
    所有）車鑰匙未取下，以該車鑰匙發動引擎之方式，竊取該
    機車得手。
  (四)於94年8月8日13時許，在彰化縣員林鎮湖水里湖水巷旁，以
    其父所有車鑰匙1支，插入停放該處之車牌號碼QI-8749號自
    用箱型車（庚○○所有）電門鎖，發動引擎，竊取該車得手
    ，供己代步之用。
  (五)於94年8月8日14時09分許，承前揭竊盜之概括犯意，與張敏
    超（另由臺灣彰化地方法院審理）共同基於意圖為自己不法
    所有之犯意聯絡，駕駛前開自用箱型車至彰化縣社頭鄉○○
    村○路巷23號農舍，竊取其內乙○○所有白鐵流理臺2座、
    不銹鋼廢鐵1批，搬運至前開自用箱型車內，載往變賣金錢
    花用。
二、案經嘉義縣警察局水上分局報告臺灣嘉義地方法院檢察署檢
    察官偵查起訴暨移送併案審理。
    理  由
一、訊據被告己○○對於上開事實坦承不諱，核與被害人丙○○
    、甲○○、庚○○、乙○○、丁○○指訴情節，及證人張敏
    超於警詢時陳述情節，均相符合。此外，並有錄影監視器翻
    拍之照片、車籍作業系統-查詢認可資料、現場查證照片、
    內政部警政署刑事警察局鑑驗書、指紋卡片等在卷足查，足
    徵被告前開自白與事實相符，可資採信。本件事證明確，被
    告竊盜犯行堪以認定。
二、按刑法第321條第1項第3款之攜帶兇器竊盜罪，係以行為人
    攜帶兇器竊盜為其加重條件，此所謂兇器，其種類並無限制
    ，凡客觀上足對人之生命、身體、安全構成威脅，具有危險
    性之兇器均屬之，且祇須行竊時攜帶此種具有危險性之兇器
    為已足，並不以攜帶之初有行兇之意圖為必要（最高法院79
    年臺上字第5253號判例意旨參照）。查被告於事實欄一(一)竊
    盜犯行所用之十字起子，其長度約20公分，後端約10公分係
    塑膠握把、前端約10公分為尖形鐵製金屬桿等情，業據被告
    供述無訛（見本審卷第69頁），客觀上足對人之生命、身體
    、安全構成威脅，自屬具有危險性之兇器，是被告該部分犯
    行，係犯刑法第321條第1項第3款之攜帶兇器竊盜罪；其事
    實欄一(二)(三)(四)(五)所為，係犯同法第320條第1項之竊盜罪。被
    告與張敏超就事實欄一(五)竊盜犯行部分，有犯意聯絡及行為
    分擔，為共同正犯。被告先後如事實欄一(二)(三)(四)(五)所示普通
    竊盜犯行及如事實欄一(一)所示攜帶兇器竊盜犯行間，時間緊
    接，犯罪構成要件相同，顯係基於概括犯意反覆為之，為連
    續犯，應依刑法第56條規定，論以情節較重之攜帶兇器竊盜
    一罪，並加重其刑。第查被告前因違反麻醉藥品管理條例案
    件，經臺灣彰化地方法院以85年度易字第2646號判處有期徒
    刑7月確定，又因搶奪、竊盜及強盜案件，經臺灣彰化地方
    法院以86年度訴字第325號各判處有期徒刑7月、8月及5年4
    月，並定應執行刑6年4月確定，經接續執行後，甫於93年10
    月19日執行完畢，此有臺灣高等法院被告前案紀錄表1份在
    卷可稽。其於有期徒刑執行完畢後，5年內再犯本案有期徒
    刑以上之罪，為累犯，應依刑法第47條之規定，加重其刑，
    並遞加之。
三、本件檢察官雖僅就被告如事實欄一(三)所示之竊盜犯行聲請簡
    易判決處刑，惟被告其餘犯行與公訴人聲請簡易判決處刑且
    經本院論罪部分，有連續犯之裁判上一罪關係，已如前述，
    依刑事訴訟法第267條規定，為起訴效力所及，且經移送併
    案審理，本院自應併予審究。原審以被告罪證明確，予以論
    罪科刑，固屬卓見，惟就被告如事實欄一(一)(二)(四)(五)所示犯行
    未及審酌，尚有未合，檢察官之上訴意旨就此有所指摘，核
    屬有據，應由本院將原判決撤銷改判。爰審酌被告係國中肄
    業之智識程度；前有麻藥、強盜、搶奪、竊盜前科之素行；
    行竊之方法、手段；所竊財物之種類及動機；以及犯後坦承
    犯行，態度尚佳等一切情狀，量處如主文第2項所示之刑，
    以示懲儆。另事實欄一(一)所示十字起子1支，係被告所有且
    供犯罪所用之物，現仍在被告車內等情，業據被告供述明確
    ，雖未扣案，然顯未滅失，應依刑法第38條第1項第2款規定
    宣告沒收。
四、按法院得逕以簡易判決處刑者，所科之刑以宣告緩刑、得易
    科罰金之有期徒刑及拘役或罰金為限；檢察官聲請以簡易判
    決處刑之案件，經法院認為有刑事訴訟法第451條之1第4項
    但書第1款所列被告所犯之罪不合第449條所定得以簡易判決
    處刑之案件者，應適用通常程序審判之，刑事訴訟法第449
    條第3項、第452條分別定有明文。本件原審未及審酌被告所
    為事實欄一(一)(二)(四)(五)之竊盜犯行，致未適用通常程序審理，
    而以簡易判決處以被告有期徒刑3月，如易科罰金，以銀元
    300元折算1日之刑罰，其事實之認定及量刑容有未洽。而本
    院撤銷原審判決後，就本案所科之刑為有期徒刑1年2月，已
    屬刑事訴訟法第449條第3項所定不得依簡易判決處刑之情形
    ，為保障當事人之審級利益，本院合議庭爰依司法院所發布
    之「法院辦理刑事訴訟簡易程序案件應行注意事項」第14點
    之規定，於撤銷原審判決後，自為第一審判決，當事人如不
    服本判決，仍得於法定期間內，向管轄第二審之法院提起上
    訴。
五、至臺灣嘉義地方法院檢察署94年度偵字第5728號移送併案審
    理意旨，雖以被告意圖為自己不法之所有，於94年8月7日凌
    晨3時10分許，在嘉義縣太保市○○里○○路「盈順成衣廠
    」前，打破被害人戊○○所有車牌號碼RP-4878號自用小客
    車之左前車窗玻璃後，竊取該車內高速公路回數票11張及現
    金新臺幣60元得手，因認被告此部份所為係犯竊盜犯行，且
    與前開聲請簡易判決處刑部分具有連續犯之裁判上一罪關係
    等語，並舉被害人戊○○之指認，及被害人戊○○所提出之
    錄影監視器翻拍照片為證。然被告堅決否認此部分犯行，且
    查：(一)觀諸卷內錄影監視器翻拍之照片，其影像不明，除可
    判認照片內之人體型屬一般身材、無特殊外觀之外，該人臉
    型、五官均極為模糊，無從辨識；(二)依被害人戊○○於警詢
    時所述，其於回數票、現金遭竊時並不在場，係由監視器錄
    得前揭物品遭竊情況。雖其於警詢時以相片指認方式，指認
    被告為行竊之人，然依前揭翻拍照片既無從辨識行為人之面
    孔，已如前述，被害人戊○○執此指認犯罪嫌疑人，其憑信
    性自屬可疑。此外復查無其他事證足認被告確為此部分犯行
    ，自難認此併案犯行與前揭經本院認定有罪之犯行，具有連
    續犯之裁判上一罪關係，是此部份應退由檢察官另為偵查處
    理，併此敘明。
據上論斷，應依刑事訴訟法第455條之1第1項、第3項、第451條
之1第4項但書、第452條、第369條第1項前段、第364條、第299
條第1項前段，刑法第56條、第321 條第1項第3款、第47條、第
38條第1項第2款，判決如主文。
本案經檢察官陳昭廷到庭執行職務。
中    華    民    國    95    年    1     月    5     日
                  臺灣嘉義地方法院刑事第一庭
                      審判長  法  官  許進國
                              法  官  張道周
                              法  官  鄧晴馨
上列正本證明與原本無異。
如不服本判決，應於判決送達後10日內向本院提出上訴狀（應附
繕本）。告訴人或被害人如對於本判決不服者，應具備理由請求
檢察官上訴，其上訴期間之計算係以檢察官收受判決正本之日期
為準。
中    華    民    國    95    年    1     月    5     日
                              書記官  陳慶時


司法院資訊處製作；財團法人民間司法改革基金會備份。
